臺北高等行政法院裁定
111年度訴字第703號
原      告  鍾允昊        現於法務部矯正署臺南第二監獄執
                          行中
被      告  法務部矯正署臺南第二監獄  

代  表  人  李進國（典獄長）

上列當事人間假釋事件，原告提起行政訴訟，本院裁定如下：
    主  文
本件移送於臺灣臺南地方法院行政訴訟庭。
    理  由
一、按訴訟之全部或一部，法院認為無管轄權者，依原告聲請或
    依職權以裁定移送於其管轄法院，行政訴訟法第18條準用民
    事訴訟法第28條第1項定有明文。又按民國109年1月15日修
    正公布，同年7月15日施行之監獄行刑法第111條第1項規定
    ：「受刑人因監獄行刑所生之公法爭議，除法律另有規定外
    ，應依本法提起行政訴訟。」第134條第1項規定：「受刑人
    對於廢止假釋、不予許可假釋或撤銷假釋之處分不服，經依
    本法提起復審而不服其決定，或提起復審逾2個月不為決定
    或延長復審決定期間逾2個月不為決定者，應向監獄所在地
    或執行保護管束地之地方法院行政訴訟庭提起撤銷訴訟。」
    可知受刑人因監獄行刑所生之公法爭議，應向監獄所在地之
    地方法院行政訴訟庭提起行政訴訟，又如不服同法第134條
    第1項規定之行政處分，應向監獄所在地或執行保護管束地
    之地方法院行政訴訟庭提起撤銷訴訟。
二、原告起訴主張，被告就原告假釋案於111年6月1日提報監獄
    假釋審查委員會審查，嗣決議不予向法務部報請審查其假釋
    ，惟原告已符合行刑累進處遇條例所定之假釋要件，被告不
    予向法務部報請審查其假釋之決定，業已違法，且損害原告
    法律上之利益，遂提起本件行政訴訟（本院卷第11至16頁）
    。經按監獄行刑法第115條第1項規定：「監獄對於受刑人符
    合假釋要件者，應提報其假釋審查會決議後，報請法務部審
    查。」第118條第1項規定：「法務部參酌監獄依第115條第1
    項陳報假釋之決議，應為許可假釋或不予許可假釋之處分；
    如認原決議所載理由或所憑資料未臻完備，得通知監獄再行
    補正，其不能補正者，得予退回。」可知有關監獄假釋委員
    會審查後所作成之決議內容，依法均會陳報法務部參酌作成
    許可或不予許可假釋之處分，惟本件依原告主張，被告係作
    成不予向法務部提報之決定，固非係由法務部作成不予許可
    假釋之處分，然被告既未向法務部報請假釋審查，自與法務
    部不予許可假釋之法律效果相同，核屬監獄行刑法第134條
    第1項所定「受刑人對於不予許可假釋之處分不服」之公法
    上爭議，依照上開之說明，應向監獄所在地之地方法院行政
    訴訟庭提起撤銷訴訟。又原告現在法務部矯正署臺南第二監
    獄執行中，有臺灣高等法院在監在押全國紀錄表在卷可憑，
    故本件應由法務部矯正署臺南第二監獄所在地（臺南市六甲
    區曾文街116號）之臺灣臺南地方法院行政訴訟庭管轄，原
    告逕向無管轄權之本院起訴，係屬違誤，應依職權裁定移送
    於管轄法院，爰裁定如主文。
中　　華　　民　　國　　111 　年　　6 　　月　　30　　日
                      臺北高等行政法院第七庭
                                審判長法  官　許  麗  華
                                      法  官　林  學  晴
                              　　　  法  官　郭  淑  珍
上為正本係照原本作成。
如不服本裁定，應於送達後10日內向本院提出抗告狀（須按他造
人數附繕本）。 
中　　華　　民　　國　　111 　年　　6 　　月　　30　　日
                                      書記官  蕭  純  純